智慧財產及商業法院民事判決  
109年度民專訴字第74號
原      告    義芳化學工業股份有限公司

法定代理人    陳欽文              
訴訟代理人    林正杰律師   
              吳爾軒                                   

被      告    台灣紙業股份有限公司

兼法定代理人  余美玲              
被      告    馮志宏              
共      同
訴訟代理人    羅嘉希律師  
              吳敬恒律師  
共      同
複 代理 人    陳昭明                                    

              許文馨                  
上列當事人間請求侵害專利權有關財產權爭議等事件，本院於中
華民國110年9月14日言詞辯論終結，判決如下：
    主      文   
原告之訴及假執行之聲請均駁回。
訴訟費用由原告負擔。   
　　事實及理由
壹、程序方面
　　按訴狀送達後，原告不得將原訴變更或追加他訴，但經被告
    同意者，不在此限，民事訴訟法第255條第1項第1款定有明
    文。本件原告起訴時，訴之聲明第3項原為：「被告台灣紙
    業股份有限公司（下稱台紙公司）、被告余美玲及被告馮志
    宏應連帶給付原告新臺幣（下同）1,000萬元，及自本起訴
    狀繕本送達被告等翌日起至清償日止按週年利率百分之5計
    算之利息。」（本院卷㈠第15頁），嗣於民國110年3月18日
    具狀將上開聲明變更為：「三、被告台紙公司、余美玲應連
    帶給付原告1,000萬元，及自本起訴狀繕本送達被告等翌日
    起至清償日止按週年利率百分之5計算之利息。四、被告台
    紙公司、馮志宏應連帶給付原告1,000萬元，及自本起訴狀
    繕本送達被告等翌日起至清償日止按週年利率百分之5計算
    之利息。五、第3項、第4項中任一被告已為給付者，其他被
    告於其給付範圍內，免給付義務。」（本院卷㈡第470頁），
    並經被告等於同年3月23日言詞辯論時當庭同意原告前開變
    更（本院卷㈢第62頁），揆諸前開規定，核無不合，應予准
    許。
貳、實體方面
一、原告主張：原告為中華民國專利證書號第I299322號「製備
    高純度鹽酸之方法及系統」發明專利（下稱系爭專利）之專
    利權人，專利權期間自97年8月1日至112年8月13日止，系爭
    專利之主要目的在提供一個製備高純度鹽酸之方法及系統，
    利用多個管路連結氣體吸收裝置、緩衝儲存槽及混合裝置所
    構成之循環式系統製備高純度鹽酸。詎被告台紙公司舊網站
    之「製程知識園地」頁面及新網站之「各事業單位」頁面放
    置「電子級鹽酸製程設備」，包含一氣體吸收裝置、一緩衝
    儲存槽、及一混合裝置，構成一循環式系統（下稱系爭系統
    ）及其製程方法（下稱系爭方法）之照片。再由被告台紙公
    司之電子級高純度鹽酸規格書，可知其電子級高純度鹽酸（
    下稱系爭產品）規格之濃度（Assay）、純度相關之離子及
    微粒（Particle）等數值落入系爭專利表1之分析結果，顯
    見被告台紙公司係利用系爭專利之方法及系統製造系爭產品
    。經原告委請兆里國際專利商標事務所出具侵權比對分析，
    顯示系爭產品落入系爭專利請求項1及5之均等範圍。又被告
    台紙公司所營事業資料包含「基本化學工業」、「精密化學
    材料製造業」、「其他化學材料製造業」等營業項目，被告
    余美玲為被告台紙公司董事長暨負責人，綜理執行被告台紙
    公司精密化學材料販賣等業務；被告馮志宏則為被告台紙公
    司新營廠負責人，負責被告台紙公司精密化學材料製造等業
    務，被告余美玲、馮志宏在執行職務範圍內，依法均為公司
    負責人，且均負責公司業務之執行，是就被告台紙公司業務
    之執行，侵害原告系爭專利，致原告受有損害，自應分別與
    被告台紙公司負連帶損害賠償責任。再被告台紙公司登記資
    本總額達60億元，依前揭被告台紙公司侵害系爭專利之情形
    ，及被告台紙公司使用系爭系統及方法所製造、販賣系爭產
    品之所有生產紀錄、生產報表、銷貨紀錄、會計憑證、發票
    、帳冊等有關製造、販賣系爭產品之數量、銷售價格等證據
    資料，原告無法經由公開途徑取得，謹先依民事訴訟法第24
    4條第4項規定，先行表明本件全部請求之最低金額1,000萬
    元。為此，爰依專利法第96條第1至3項、第97條第1項第2款
    、公司法第23條第2項、第8條第2項之規定，提起本件訴訟
    ，並聲明：㈠被告台紙公司不得自行或使他人製造、為販賣
    之要約、販賣、使用或為上述目的而進口「製造高純度鹽酸
    之系統」、及使用「製造高純度鹽酸之方法」、及使用、為
    販賣之要約、販賣或為上述目的而進口該方法直接製成之「
    高純度鹽酸」、及為任何侵害系爭專利之行為。㈡被告台紙
    公司應自行或使他人將任何系爭專利之物（即系爭系統之設
    備）及其製造原料與器具、成品及半成品，全數銷毀或交由
    原告處置。㈢被告台紙公司、余美玲應連帶給付原告1,000萬
    元，及自本起訴狀繕本送達被告等翌日起至清償日止按週年
    利率百分之5計算之利息。㈣被告台紙公司、馮志宏應連帶給
    付原告1,000萬元，及自本起訴狀繕本送達被告等翌日起至
    清償日止按週年利率百分之5計算之利息。㈤第3項、第4項中
    任一被告已為給付者，其他被告於其給付範圍內，免給付義
    務。㈥就訴之聲明第3項、第4項，原告願以現金或同額之銀
    行可轉讓定期存單供擔保，請准宣告假執行。
二、被告等則以：
  ㈠系爭專利係抄襲自麥克專利有限公司所有之「高純度鹽酸之
    製法」發明專利（申請號89120579），且系爭專利登記之五
    位名義發明人，均非系爭專利之實質發明人，原告非系爭專
    利申請權人，違反核准時專利法第67條第1項第3款之規定；
    又基於證據2至4，足以證明系爭專利說明書違反核准時專利
    法第26條第2項規定，亦足以證明系爭專利請求項1至12違反
    核准時專利法第26條第3項之規定；另證據3足以證明系爭專
    利請求項1至12不具進步性，證據3及5之組合、證據3及6之
    組合、證據3及4及5之組合、證據4及5之組合，均足以證明
    系爭專利請求項1及5不具進步性；證據4足以證明系爭專利
    請求項1、3至10不具進步性；證據5足以證明系爭專利請求
    項5、8至12不具進步性，故系爭專利具有上述得撤銷之事由
    。
  ㈡原告單以被告台紙公司網站所列之設備外觀照片及中央控制
    室螢幕畫面，即主張被告台紙公司之系爭方法及系統之技術
    內容，純屬原告之猜測，實則圖中央之綠色管柱維蒸餾塔，
    並非氣體吸收裝置，亦無混合裝置、緩衝槽，並無法看出系
    爭系統為循環系統。而原告提出系爭產品與系爭專利表1之
    成分，二份表列規格之檢驗項目極多，檢驗結果之數值卻相
    差極大，幾乎所有數值均不相同，自不能證明系爭產品侵害
    系爭專利，且整體而言，系爭產品之純度遠優於系爭專利表
    1之數值，每一項離子濃度都有「數倍至十倍」之巨大差距
    ，顯見系爭系統之技術內容遠優於系爭專利，乃完全不同等
    級之技術水平；況系爭專利特徵應以申請專利範圍所記載之
    文義為準，不包括系爭專利說明書中有關製備而得之高純度
    鹽酸成分。又原告所提出之侵權比對分析報告，係單憑照片
    外觀所為之猜測，均非事實，且其中提及「雖然系爭專利記
    載『70至180Kg/h（150至400Kg/h）之流量』，但此流量在整
    個系統中為相對流量，亦即，若各管線縮放P倍（Q倍），則
    各流量亦可縮放P倍（Q倍）」，對照系爭專利請求項1記載
    之特徵，包括「管路220以70至180Kg/h之流量…管路222以15
    0至400Kg/h之流量…管路226以150至400Kg/h流量」等，均為
    特定數值區間之流量，並非流速，無論管路截面積如何變化
    ，根本不影響其流量，顯見上開報告違反基本物理常識；再
    其中特徵F部分提及：「36% HC1（鹽酸）的沸點為61°C…相
    對人（被告）已明示其備製的HC1水溶液為36%…其溫度落在7
    0°C至75°C之間…為了維持濃度及純度，有必要將溫度設定於
    70°C至75°C之間」，卻未說明其科學依據為何，並非事實。
    另系爭專利請求項1記載之特徵包括「氣體吸收裝置的溫度
    係介於70°C至75°C之間」，故「70°C至75°C」之溫度乃氣體
    吸收裝置的溫度，並非鹽酸之沸騰溫度，然原告卻一直提及
    鹽酸之沸騰溫度，實與系爭專利無關。此外，原告未證明被
    告余美玲與馮志宏有實際參與製造系爭產品之行為，卻單以
    該二被告分別為被告台紙公司之董事長與經理人，即主張該
    二被告分別應負公司法第23條第2項之連帶賠償責任，並無
    理由。
　㈢聲明：
  ⒈原告之訴暨其假執行之聲請均駁回。
  ⒉如受不利益判決，願預供擔保請准宣告免為假執行。
三、兩造不爭執事項：（本院卷㈡第165至167頁）
  ㈠原告為系爭專利之專利權人，專利權期間自97年8月1日起至1
    12年8月13日止。
  ㈡被告台紙公司有製造系爭產品。
  ㈢被告余美玲為被告台紙公司董事長兼任總經理，被告馮志宏
    為被告台紙公司新營廠負責人協理。
四、系爭專利及系爭系統及方法技術內容、被告等所提專利有效
    性之證據技術內容
  ㈠系爭專利技術分析：
  ⒈系爭專利技術內容
  ⑴習知的方法製備高純度鹽酸的過程中，由於超純水吸收高純
    度氯化氫氣體時所產生的大量熱能以及鹽酸本身所具有的高
    腐蝕性會使該系統中的設備於短時間內即發生損毀的情況（
    參系爭專利之說明書第9頁【實施方式】第2段，本院卷㈠第3
    9頁）。
  ⑵系爭專利之發明的高純度鹽酸的製備方法利用如第2圖所示的
    循環式系統200，首先，經由氣體輸入管路202連續地將流量
    介於70kg/h至180kg/h之高純度氯化氫氣體導入吸收裝置下
    部212。另外，自管路232導入流量介於150kg/h至400kg/h的
    超純水，使超純水與上述之氯化氫氣體在氣體吸收裝置210
    中充分接觸並且吸收而形成高純度鹽酸。接著由管路218將
    所形成的高純度鹽酸導入緩衝儲存槽220，利用泵（未圖示
    ）經由管路222將定量的高純度鹽酸導入混合裝置230，與管
    路226導入的超純水依預定比例在混合裝置230中混合形成稀
    釋的鹽酸並且使鹽酸的溫度降低，其中超純水可於高純度鹽
    酸導入混合裝置230之前先與高純度鹽酸混合或直接導入混
    合裝置230後再行混合，並且該高純度鹽酸的流量及超純水
    的流量皆介於150kg/h至400kg/h之間，較佳為200kg/h至300
    kg/h。然後再由管路232將所形成的稀釋鹽酸導入氣體吸收
    裝置210，構成一循環式系統200。經數次循環使循環式系統
    200中的鹽酸濃度逐漸增加，當緩衝儲存槽220所得到的高純
    度鹽酸濃度達36%時，經由管路224將緩衝儲存槽220溢流出
    來的高純度鹽酸導出循環式系統200，儲存於高純度鹽酸儲
    槽240中或直接供產業利用。此外，在該超純水與吸收氯化
    氫氣體的過程中，其餘少量未經吸收的氣體以及經由該氣體
    牽引而帶出的水蒸氣則由氣體吸收裝置210上部導引至另一
    冷卻裝置冷凝回收。於上述製備高純度鹽酸的方法中，當超
    純水或稀釋的鹽酸與氯化氫氣體接觸並且吸收期間，為了中
    和該吸收過程所產生的熱量，可視情況在管路232上、氣體
    吸收裝置210內部及/或管路218上加裝冷卻裝置216（參系爭
    專利之說明書第10至11頁【實施方式】相關段落，本院卷㈠
    第40至41頁）。
  ⑶系爭專利之發明具有諸多優點，其中不僅能有效地利用預先
    形成的高純度鹽酸與超純水混合而中和稀釋的鹽酸等吸收氯
    化氫氣體時所釋放的熱能，復因為以此等稀釋的鹽酸再吸收
    氯化氫氣體而形成高純度的鹽酸水溶液時必須吸收的氯化氫
    氣體量，遠比習知方法直接以超純水吸收氯化氫氣體而形成
    高純度的鹽酸水溶液時必須吸收的氯化氫氣體量更少，所以
    該吸收過程當中放出的熱量，亦遠低於以習知方法所產生的
    熱量。具有如此重要的優點，亦可衍生得到下述之其他優點
    ，例如縮短吸收裝置的流程，增加形成該系統通路之各組件
    材料的選擇性，減少冷卻裝置的數量，獲得品質穩定的高純
    度鹽酸，以及延長各設備的使用壽命等等，進而達到本發明
    欲大量且連續地製備高純度鹽酸的目的（參系爭專利之說明
    書第11頁【實施方式】相關段落，本院卷㈠第41頁）。
  ⒉系爭專利主要圖式
　　 
　⒊系爭專利申請專利範圍共計12個請求項，其中請求項1、5為
    獨立項，其餘為附屬項。原告主張受侵害為系爭專利請求項
    1、5，本件僅就此範圍審理，請求項1、5之內容如下（本院
    卷㈠第46至47頁）：
  ⑴請求項1：一種製備高純度鹽酸之方法，包括下列步驟：經由
    氣體輸入管路202以70至180 Kg/h之流量將氯化氫氣體導入
    氣體吸收裝置210，與溶劑形成鹽酸；經由管路218將所形成
    之鹽酸導入緩衝儲存槽220；經由管路222以150至400 Kg/h
    之流量將緩衝儲存槽220之鹽酸導入混合裝置230，與經由管
    路226以150至400 Kg/h流量流入之超純水進行混合稀釋；以
    及經由管路232將混合稀釋後之鹽酸運送回氣體吸收裝置210
    ，再與氯化氫氣體形成高純度鹽酸，構成一循環式系統200
    ，該氣體吸收裝置的溫度係介於70℃至75℃之間，經數次循環
    後，將經由管路218導入緩衝儲存槽220之部分高純度鹽酸溢
    流出緩衝儲存槽220，並經由管路224導出循環式系統200。
  ⑵請求項5：一種製備高純度鹽酸之系統，包括：一氣體吸收裝
    置210，係用於吸收氯化氫氣體，使經由管路202以70至180 
    Kg/h之流量輸入之氯化氫氣體與溶劑形成鹽酸；一緩衝儲存
    槽220，透過管線218裝盛該氣體吸收裝置210所形成之鹽酸
    ；一混合裝置230，透過管線222裝盛以150至400 Kg/h之流
    量自該緩衝儲存槽220導出之鹽酸，並使該鹽酸與經由管路2
    26以150至400 Kg/h流量輸入之超純水進行混合稀釋，再透
    過管路232將混合稀釋後的鹽酸運送回氣體吸收裝置210，再
    與氯化氫氣體形成高純度鹽酸，而構成一循環式系統200；
    以及一管路224，用以將該緩衝儲存槽220溢流出來之高純度
    鹽酸導出該循環式系統200；其中，氣體吸收裝置的溫度係
    介於在70℃至75℃之間。
  ㈡系爭系統及方法技術內容（此部分涉及被告台紙公司之營業
    秘密，內容另以附件表示）
　㈢被告等所提專利有效性之證據技術內容
  ⒈證據2
　⑴證據2為西元2001年5月16日公開之EPO第1099666A1號「Metho
    d for separating hydrogen chloride and water from an
     aqueous hydrogen chloride solution」發明專利案，公
    開日係早於系爭專利申請日（2013年8月14日），可為系爭
    專利相關之先前技術。
  ⑵證據2係提供氯化氫回收塔和脫水塔，在高於脫水塔壓力下操
    作氯化氫回收塔，將與氯化氫回收塔壓力下氣化氫和水的共
    沸組成相比富含氯化氫的氯化氫水溶液供給氯化氫回收塔蒸
    餾，從其頂部回收氯化氫，將與脫水塔壓力下的氯化氫和水
    的共沸組成相比富含水的氯化氫水溶液供給脫水塔蒸餾，從
    其頂部回收水，將氧化氫回收塔塔底液一部分或全部供向脱
    水塔，將脫水塔塔底液一部分或全部供給氯化氫回收塔，用
    此包括上列步驟的方法，可從因形成共沸混合物分離回收困
    難的氯化氫水溶液，在不添加第三成分下高效分離氯化氫和
    水（參證據2摘要，本院卷㈠第399頁）。
　⑶證據2之主要圖式
　　 
  ⒉證據3（即乙證2）
  ⑴證據3為2003年7月1日公告之我國第539646號「高純度鹽酸之
    製法」發明專利案，其公告日早於系爭專利申請日（2003年
    8月14日），可為系爭專利之先前技術。
  ⑵證據3係關於一種用以製造用於半導體產製之顆粒少的高純度
    鹽酸之新穎工業法（參證據3摘要，本院卷㈠第429頁）。本
    發明係藉由用以製造用於半導體工業之顆粒少的高純度鹽酸
    之方法達到此目的，其特徵在於a）藉由加熱，自氯化氫含
    量超過21%的鹽酸中釋出氯化氫氣體，b）此氯化氫氣體通過
    滯留管和除霧器，此二者皆製自氟化或全氟化的聚烯烴，及
    c）之後在吸收管柱中溶解於超純水中以形成鹽酸。用於濃
    縮時，本發明使得操作者能夠排放所得的氯化氫溶液，冷卻
    及循環回到管柱（參證據3說明書第5頁，本院卷㈠第433頁）
    。
　⑶證據3之主要圖式
　   
  ⒊證據4
  ⑴證據4為1984年12月18日公告之美國第4488884號「PROCESS F
    OR THE PRODUCTION OF AQUEOUS HYDROCHLORIC ACID HAVIN
    G A CONCENTRATION OF AT LEAST 35.5% BY WEIGHT」發明
    專利案，其公告日早於系爭專利申請日（2003年8月14日）
    ，可為系爭專利之先前技術。
  ⑵證據4係關於關於一種連續製造具有至少35.5重量％之濃度的
    鹽酸水溶液的方法，包含：（a）將水連績導入一吸收單元
    的頂部（top），（b）連續導入包含無水氯化氫的氣體流至
    該吸收單元的底部（bottom），（c）自該單元移除一頂部
    氣體流（overhead gaseous stream），該氣體流包含不多
    於3重量%，且較佳不多於1重量%的氯化氫，及（d）自該單
    元移除一底部液體流，該底部流包含至少35.5重量%的氯化
    氫，及（e）將該底部流的一部分送回至該單元（參證據4摘
    要，本院卷㈠第453頁）。
　⑶證據4之主要圖式
　　 
  ⒋證據5
  ⑴證據5為2002年10月10日公開之WO第020078820A1號「METHOD 
    FOR THE PURIFICATION OF CORROSIVE GASES」發明專利案
    ，公開日係早於系爭專利申請日（2013年8月14日），可為
    系爭專利相關之先前技術。
  ⑵證據5係關於一種製備粒子含量極低之高純度化學藥品（例如
    ：氨氣、氟化氫及氯化氫）之方法，該化學藥品可作為半導
    體技藝之水溶液。該方法之特徵在於，以一種能與氣體混溶
    並溶於氣體中雜質的吸附劑添加到腐蝕性氣體中，該氣體再
    經過膜過濾（參證據5摘要，本院卷㈠第461頁）。
　⑶證據5之主要圖式
　　 
  ⒌證據6
  ⑴證據6為1982年9月14日公告之美國第4349524號「PROCESS FO
    R PRODUCTING PURIFIED HYDROCHLORIC ACID」發明專利案
    ，其公告日早於系爭專利申請日（92年8月14日），可為系
    爭專利之先前技術。
  ⑵證據6係提供一種由使鹼金屬氯化物與硫酸反應產生的氯化氬
    氣體生產純化的鹽酸的方法，該方法包括用具有飽和濃度的
    鹽酸洗滌氯化氫氣體，並將所得氣體吸收在水中。此方法不
    需要諸如重蒸餾或重吸收的特定純化步驟（參證據6摘要，
    本院卷㈠第523頁）。
　⑶證據6之主要圖式
　　 
五、得心證之理由
　　原告主張其為系爭專利之專利權人，現仍於專利權期間內，
    詎被告台紙公司製造系爭產品之系爭系統及方法，業已落入
    系爭專利請求項1、5之專利權均等範圍，侵害原告之專利權
    ，被告等自應連帶負損害賠償責任，原告並得主張排除及防
    止侵害，則為被告等所否認，並以前詞置辯。是本件經整理
    並協議簡化爭點後（本院卷㈡第166至167頁），所應審究者
    為：㈠專利侵權部分：被告台紙公司製造系爭產品之系爭系
    統及方法是否落入系爭專利請求項1及5之專利權均等範圍？
    ㈡專利有效性部分：⒈系爭專利是否違反核准時專利法（92年
    2月6日修正公布，93年7月1日施行）第67條第1項第3款之規
    定，而有應撤銷之事由？⒉依被告所提之證據2至4，系爭專
    利說明書是否違反核准時專利法第26條第2項之規定？⒊依被
    告等所提之證據2至4，系爭專利請求項1至12是否違反核准
    時專利法第26條第3項之規定？⒋證據3是否足以證明系爭專
    利請求項1至12不具進步性？⒌證據3與證據5之組合是否足以
    證明系爭專利請求項1、5不具進步性？⒍證據3與證據6之組
    合是否足以證明系爭專利請求項1、5不具進步性？⒎證據3、
    證據4與證據5之組合是否足以證明系爭專利請求項1、5不具
    進步性？⒏證據4是否足以證明系爭專利請求項1、3至10不具
    進步性？⒐證據4與證據5之組合是否足以證明系爭專利請求
    項1、5不具進步性？⒑證據5是否足以證明系爭專利請求項5
    、8至12不具進步性？㈢原告依專利法96條第1項、第3項規定
    ，請求被告台紙公司除去及防止侵害，有無理由？㈣原告依
    專利法96條第2項、公司法第23條第2項規定，請求被告等連
    帶負損害賠償責任，有無理由？若有，其損害賠償金額應如
    何計算？以若干為適當？茲分述如下：
　㈠系爭系統及方法未落入系爭專利請求項1、5之專利權範圍
　⒈按當事人主張有利於己之事實者，就其事實有舉證之責任，
    民事訴訟法第277條前段定有明文。次按製造方法專利所製
    成之物在該製造方法申請專利前，為國內外未見者，他人製
    造相同之物，推定為以該專利方法所製造，專利法第99條第
    1項亦有明定。本件原告固為系爭專利之專利權人，惟高純
    度鹽酸係版導體相關產業慣用之材料，其製程方法不僅一種
    ，依系爭專利說明書所揭示之先前技術亦可知系爭專利之製
    造系統及方法並非國內外所未見者，自難僅因系爭產品與系
    爭專利請求項5系統所製程之產品相同或近似即認定系爭系
    統及方法必然落入系爭專利請求項1、5之專利範圍，是仍應
    由原告就被告台紙公司製造系爭產品之系爭系統及方法落入
    系爭專利之均等範圍一事負舉證責任。
　⒉原告雖提出被告台紙公司網頁關於系爭系統之照片（本院卷㈠
    第69至87頁）及依該等照片所作成之專利侵權分析報告(本
    院卷㈡第297至319頁)，並主張除系爭專利請求項5關於氣體
    吸收裝置之氯化氫氣體輸入流量(70至180kg/h)之技術特徵
    與系爭系統技術內容5b-2 (225kg/h)不相同外，其他技術特
    徵與系爭系統之技術內容均為「相同」(即完全相同或差異
    僅在於能直接且無歧異得知者)等語。惟上開照片尚無法完
    整呈現系爭系統之構成單元與操作條件等因素，尚難僅依該
    等證據確認系爭系統之技術內容，更遑論得據以判斷是否侵
    權；另被告等提出系爭系統及方法之相關說明資料(即乙證2
    7、28與29)，具體說明系爭系統之構成單元、設置方式、運
    作時之操作條件(乙證28)等，並包含該系統之設備製程圖(
    乙證27)、製程專家意見書(乙證29)等，該等資料尚無明顯
    不合理之處，且原告針對前述說明資料僅表示由本院逕就乙
    證27、28、29審酌有無侵害系爭專利，並未提出具體反證或
    論駁。因此，以下即以乙證27、28、29所述系爭系統之相關
    技術內容進行是否構成均等侵權之分析，並輔以原告所提出
    之系爭系統照片及侵權分析報告。
　⒊經解析系爭專利請求項5範圍，其技術特徵可解析為8個要件
    ，分別為：⑴要件編號5A：「一種製備高純度鹽酸之系統，
    包括：」；⑵要件編號5B-1：「一氣體吸收裝置210，係用於
    吸收氯化氫氣體，使經由管路202輸入之氯化氫氣體與溶劑
    形成鹽酸；」；⑶要件編號5B-2：「以70至180 kg/h之流量
    輸入之氯化氫氣體」；⑷要件編號5C：「一緩衝儲存槽220，
    透過管線218裝盛該氣體吸收裝置210所形成之鹽酸；」；⑸
    要件編號5D-1：「一混合裝置230，透過管線222裝盛自該緩
    衝儲存槽220導出之鹽酸，並使該鹽酸與經由管路226輸入之
    超純水進行混合稀釋，再透過管路232將混合稀釋後的鹽酸
    運送回氣體吸收裝置210，再與氯化氫氣體形成高純度鹽酸
    ，而構成一循環式系統200；以及」；⑹要件編號5D-2：「以
    150至400 kg/h之流量自該緩衝儲存槽220導出之鹽酸，以15
    0至400 kg/h流量輸入之超純水」；⑺要件編號5E：「一管路
    224，用以將該緩衝儲存槽220溢流出來之高純度鹽酸導出該
    循環式系統200；」；⑻要件編號5F：「其中，氣體吸收裝置
    的溫度係介於在70℃至75℃之間。」；系爭專利請求項1範圍
    ，其技術特徵可解析為5個要件，分別為：⑴要件編號1A：「
    一種製備高純度鹽酸之方法，包括下列步驟：」；⑵要件編
    號1B：「經由氣體輸入管路202以70至180 kg/h之流量將氯
    化氫氣體導入氣體吸收裝置210，與溶劑形成鹽酸；」；⑶要
    件編號1C：「經由管路218將所形成之鹽酸導入緩衝儲存槽2
    20；」；⑷要件編號1D：「經由管路222以150至400 kg/h之
    流量將緩衝儲存槽220之鹽酸導入混合裝置230，與經由管路
    226以150至400 kg/h流量流入之超純水進行混合稀釋；以及
    」；⑸要件編號1E：「經由管路232將混合稀釋後之鹽酸運送
    回氣體吸收裝置210，再與氯化氫氣體形成高純度鹽酸，構
    成一循環式系統200，該氣體吸收裝置的溫度係介於70℃至75
    ℃之間，經數次循環後，將經由管路218導入緩衝儲存槽220
    之部分高純度鹽酸溢流出緩衝儲存槽220，並經由管路224導
    出循環式系統200。」，有系爭專利說明書在卷可稽（本院
    卷㈠第46至47頁）。
　⒋系爭專利請求項5與系爭系統各要件之文義比對：
　⑴要件編號5a：因被告台紙公司產製並販售之電子級鹽酸(即系
    爭產品)為雜質含量低之高純度鹽酸，可知被告台紙公司用
    於製備系爭產品之製程設備(即系爭系統)與系爭專利請求項
    5所界定者同為用於製備高純度鹽酸之系統，因此，系爭系
    統為系爭專利要件編號5A「一種製備高純度鹽酸之系統，包
    括：」所文義讀取。被告雖爭執並主張系爭系統所生產者(
    即系爭產品)為電子級鹽酸，與原告系爭專利之發明所製得
    之高純度鹽酸顯不相同，故不符合文義讀取等語，惟系爭專
    利說明書【先前技術】明確界定(參該說明書第6頁第13至14
    行，本院卷㈠第36頁)敘明「雜質含量為ppb(十億分之一)級
    的高純度鹽酸(後文簡稱「高純度鹽酸」)」，而依被告台紙
    公司電子級鹽酸之規格書(本院卷㈠第89頁)，可知系爭產品
    亦為雜質含量ppb級之鹽酸，且被告等亦未提出其他證據證
    明系爭產品非屬雜質含量ppb級之鹽酸，故被告等上開所辯
    ，尚不足採。
　⑵要件編號5b-1：依被告等所提系爭系統之相關說明資料，可
    知系爭系統技術內容5b-1主要係一ＯＯＯＯＯOＯＯOOOOOOOOOOOOOＯ
    ＯＯOＯＯＯＯＯＯＯＯＯＯＯＯＯＯＯＯＯＯＯＯＯＯＯＯＯＯＯＯＯＯＯＯＯＯＯＯＯＯＯＯＯＯＯＯＯＯＯＯＯ
    ＯＯＯＯＯＯＯＯＯＯＯＯＯＯＯＯＯＯＯＯＯＯＯＯＯＯＯＯＯＯＯＯＯＯＯＯＯＯＯＯＯＯＯＯＯＯＯＯＯＯＯＯ
    與系爭專利請求項5技術特徵5B-1之氣體吸收裝置顯有不同
    ；因此，系爭系統未為系爭專利要件編號5B-1「一氣體吸收
    裝置210，係用於吸收氯化氫氣體，使經由管路202輸入之氯
    化氫氣體與溶劑形成鹽酸；」所文義讀取。至原告雖主張系
    爭系統技術內容5b-1之構件單元依上開照片所示，其構成「
    循環式結構」之一部分，且在位置上相當於系爭專利之氣體
    吸收裝置，故可判斷為與要件編號5B-1相同等語；惟如前述
    ，上開照片無法呈現系爭系統之構成單元與操作條件，尚難
    逕依前述照片進行系爭系統是否侵權之判斷，再依該照片所
    示，原告所稱系爭系統之「循環式結構」主要包括2個(桶狀
    )單元，與系爭專利所界定由「氣體吸收裝置」、「緩衝儲
    存槽」、「混合裝置」等至少3個(桶狀)單元構成之結構顯
    有不同，固難認二者具有相同之循環式結構，更遑論僅以構
    件單元之照片顯示位置即認定技術特徵相同，況原告復未提
    出證據證明被告等前述關於技術內容5b-1之說明資料有何不
    合理之處，其主張自難憑採。
　⑶要件編號5b-2：依被告等所提系爭系統之相關說明資料及原
    告所提出之侵權比對分析報告，可知系爭系統技術內容5b-2
    之操作流量係以ＯOOOOOOOOOOOOOＯＯＯＯＯＯＯＯ225kg/h，與系爭
    專利請求項5技術特徵5B-2之70至180kg/h不同，原告亦自承
    此部分為不相同而須採用均等論；因此，系爭系統未為系爭
    專利要件編號5B-2「以70至180 kg/h之流量輸入之氯化氫氣
    體」所文義讀取。
　⑷要件編號5c：依被告等所提系爭系統之相關說明資料及原告
    所提出之侵權比對分析報告，可知系爭系統技術內容5c主要
    係一「ＯＯＯ或「泵」，與系爭專利請求項5技術特徵5C之緩衝
    儲存槽顯有不同，因此，系爭系統未為系爭專利要件編號5C
    「一緩衝儲存槽220，透過管線218裝盛該氣體吸收裝置210
    所形成之鹽酸；」所文義讀取。至原告雖主張系爭系統技術
    內容5c之構件單元依上開照片所示，係一「泵」且構成「循
    環式結構」的一部分，在位置上相當於系爭專利之緩衝儲存
    槽，故可判斷為與要件5C相同等語，惟承如前述，尚難依上
    開照片即得認定系爭系統技術內容5c確為「泵」，縱認技術
    內容5c為「泵」，然就相關技術領域之通常知識而言，泵係
    用於驅動流體輸送之動力裝置，相對於裝盛流體並在產生溢
    流時將其導出的緩衝儲存槽，二者之差異顯非依上開照片可
    直接且無歧異得知或屬上下謂概念之技術，況原告復未提出
    證據證明被告等前述關於技術內容5c之說明資料有何不合理
    之處，是原告上開主張，尚非可採。
　⑸要件編號5d-1：依被告等所提系爭系統之相關說明資料，可
    知，系爭系統技術內容5d-1主要係一ＯＯＯＯＯＯＯＯＯＯＯＯＯＯＯＯＯＯＯＯ
    ＯＯＯＯＯＯＯＯＯＯＯＯＯＯＯＯＯＯＯＯＯＯＯＯＯＯＯＯＯＯＯＯＯＯＯＯＯＯＯＯＯＯ與系爭專利
    請求項5技術特徵5D-1之混合裝置顯有不同；因此，系爭系
    統未為系爭專利要件編號5D-1「一混合裝置230，透過管線2
    22裝盛自該緩衝儲存槽220導出之鹽酸，並使該鹽酸與經由
    管路226輸入之超純水進行混合稀釋，再透過管路232將混合
    稀釋後的鹽酸運送回氣體吸收裝置210，再與氯化氫氣體形
    成高純度鹽酸，而構成一循環式系統200；以及」所文義讀
    取。至原告雖主張系爭系統技術內容5d-1之構件單元依照片
    所示，其構成「循環式結構」的一部分，且在位置上相當於
    系爭專利之混合裝置，故可判斷為與要件5D-1相同等語；惟
    承如前述，尚難依前述照片認定系爭系統技術內容5d-1確為
    混合裝置，再原告僅以系爭系統該單元相當於該照片「循環
    式結構」的右方特定位置，即逕稱該單元應為混合裝置，然
    依該照片所示，原告所稱系爭系統之「循環式結構」主要包
    括2個(桶狀)單元，與系爭專利所界定由「氣體吸收裝置」
    、「緩衝儲存槽」、「混合裝置」等至少3個(桶狀)單元構
    成之結構顯有不同，固難認二者具有相同之循環式結構，更
    遑論僅以構件單元之照片顯示位置即認定技術特徵相同，況
    原告復未提出證據證明被告等前述關於技術內容5d-1之說明
    資料有何不合理之處，其主張尚難憑採。　
　⑹要件編號5d-2：依被告等所提系爭系統之相關說明資料，可
    知系爭系統技術內容5d-2之操作對象、流量為ＯＯＯＯＯＯＯＯＯＯＯＯ
    ＯＯＯＯＯOOOOOOOOO，與系爭專利請求項5技術特徵5D-2所界定
    者(超純水、150至400 kg/h)不同，因此，系爭系統未為系
    爭專利要件編號5D-2「以150至400 kg/h之流量自該緩衝儲
    存槽220導出之鹽酸，以150至400 kg/h流量輸入之超純水」
    所文義讀取。至原告雖主張系爭系統技術內容5d-2之構件單
    元，依被告台紙公司網頁資料所載電子級鹽酸2017年產量及
    系爭產品規格表所示之濃度36%換算可知其操作流量為400 k
    g/h，故可判斷為與要件5D-2相同等語；惟承如前述，尚難
    僅依上開照片認定系爭系統技術內容5d-1確為混合裝置，遑
    論逕謂技術內容5d-2之操作對象必然係超純水，從而依上開
    推論換算而得之操作流量當然亦難謂合理可信，況原告復未
    提出證據證明被告等前述關於技術內容5d-2之說明資料有何
    不合理之處，其主張自無可採。　
　⑺要件編號5e：依被告等所提系爭系統之相關說明資料，可知
    系爭系統技術內容5e主要應係為將ＯＯＯＯＯＯＯＯＯＯＯＯＯＯＯＯＯＯＯＯＯＯ
    ＯＯ，與系爭專利請求項5技術特徵5E之用以將緩衝儲存槽溢
    流之高純度(液態)鹽酸導出的管路顯有不同；因此，系爭系
    統未為系爭專利要件編號5E「一管路224，用以將該緩衝儲
    存槽220溢流出來之高純度鹽酸導出該循環式系統200；」所
    文義讀取。至原告雖主張系爭系統技術內容5e之管路依上開
    照片所示，其係連接於系爭系統之儲槽(相當於系爭專利請
    求項10之高純度鹽酸儲槽)，該管路在位置上相當於系爭專
    利之鹽酸輸送管路，故可判斷為與要件5E相同等語；惟同前
    述之理，尚難依上開照片即確認系爭系統具有緩衝儲存槽，
    更遑論逕謂技術內容5e之管路係用於將緩衝儲存槽溢流之鹽
    酸導出，再由上開照片僅可知原告所稱之鹽酸儲槽有連接管
    路，然無法確認該等管路是否同時連接緩衝儲存槽，更難謂
    系爭系統必然設置有可用於將緩衝儲存槽溢流之鹽酸導出之
    管路，況原告復未提出證據證明被告等前述關於技術內容5e
    之說明資料有何不合理之處，其主張不足採信。
  ⑻要件編號5f：依被告所提系爭系統之相關說明資料，可知系
    爭系統技術內容5f主要係界定其ＯＯＯＯＯＯＯＯＯＯＯOOOOＯOOOOOＯＯ
    ，相較於系爭專利請求項5技術特徵5F所界定之氣體吸收裝
    置操作溫度(70℃至75℃)，就操作對象、溫度區間等層面而言
    顯有不同；因此，系爭系統未為系爭專利要件編號5F「其中
    ，氣體吸收裝置的溫度係介於在70℃至75℃之間。」所文義讀
    取。至原告雖主張系爭系統技術內容5f與系爭專利要件編號
    5F之差異僅在於能直接且無歧異得知者，故可判斷為與要件
    編號5F相同等語；惟承如前述，尚難僅依上開照片確認系爭
    系統具有如系爭專利請求項所界定之氣體吸收裝置，遑論逕
    謂技術內容5f必然係關於該氣體吸收裝置之操作溫度。再原
    告雖稱被告等已明示其高純度鹽酸產品濃度為36%，故熟悉
    該項技術者依科學原理可直接且無歧異得知其氣體吸收裝置
    之操作溫度必然為要件5F所界定者(70℃至75℃)，然系爭專利
    說明書比較例1已記載生產濃度36%高純度鹽酸時，氣體吸收
    裝置之操作溫度可為100℃至120℃(本院卷㈠第44頁），亦即不
    必然只可為要件編號5F所界定之溫度區間，因而更難謂系爭
    系統之操作溫度必然僅可為70℃至75℃，況原告復未提出證據
    證明被告等前述關於技術內容5f之說明資料有何不合理之處
    ，其主張已難採信。
　⑼綜上，系爭系統技術內容未為系爭專利請求項5要件編號5B至
    5F所文義讀取。因此，系爭系統未落入系爭專利請求項5 之
    文義範圍，以下即進一步判斷系爭系統是否落入系爭專利請
    求項5要件編號5B至5F之均等範圍。
　⒌就系爭系統與系爭專利請求項5之要件編號5B至5F之均等分析
　⑴要件編號5b-1
　①就技術手段而言，系爭系統之技術係以ＯＯＯＯＯＯＯＯＯＯＯＯＯＯＯＯＯＯＯ
    ＯＯＯＯＯＯＯＯＯＯＯＯ；與系爭專利該請求項所界定者利用氣體吸收
    裝置將氯化氫氣體與溶劑進行混合，並於特定低溫(70℃至75
    )下形成鹽酸，難謂相同或實質相同。
　②就功能而言，系爭系統之技術著重於ＯＯＯＯＯＯＯＯＯＯＯＯＯＯＯＯＯ；與
    系爭專利該請求項所界定者之低溫混合液氣成分，難謂相同
    或實質相同。
　③就結果而言，系爭系統之技術著重於ＯＯＯＯＯＯＯＯ，與系爭專利
    該請求項所界定者之製得高純度鹽酸，難謂相同或實質相同
    。
　④綜上，系爭系統之技術內容5b-1與系爭專利請求項5要件5B-1
    之功能、技術手段及結果均難謂相同或實質相同。是以，系
    爭系統未落入系爭專利請求項5要件編號5B-1之均等範圍。
　⑵要件編號5b-2
　①就技術手段而言，系爭系統之技術ＯＯＯOOOOOOOOOOOOOＯＯＯＯＯＯＯ
    ＯＯＯＯ；與系爭專利該請求項所界定以70至180 kg/h之流量輸
    入之氯化氫氣體，難謂相同或實質相同。
　②就功能而言，系爭系統之技術係著重於ＯOＯＯOＯＯＯＯＯＯＯＯＯＯ；與
    系爭專利該請求項所界定將氯化氫氣體輸入氣體吸收裝置，
    難謂相同或實質相同。
　③就結果而言，系爭系統之技術係著重於ＯＯＯＯＯＯＯＯ，與系爭專
    利該請求項所界定者之製得高純度鹽酸(溶液)，難謂相同或
    實質相同。
　④綜上，系爭系統之技術內容5b-2與系爭專利請求項5要件5B-2
    之功能、技術手段及結果均難謂相同或實質相同，且系爭專
    利申請過程中，經濟部智慧財產局於95年8月9日以（95）智
    專三（五）01064字第09520632780號審查意見通知函，指稱
    系爭專利申請範圍第1、6項不具進步性(本院卷㈡第351至355
    頁)，原告(即當時之系爭專利申請權人)為克服不予專利之
    事由，於95年12月11日申復修正時，在其理由書中具體申復
    「為使系爭專利申請專利範圍第6項之系統具有不同於引證
    案之明確技術特徵，申請人特將…流量之條件併入第6項…」
    等內容(本院卷㈡第363頁；由於該修正同時刪除原請求項5，
    故前述請求項6即為本件之系爭專利請求項5)，限縮系爭專
    利請求項5之氯化氫氣體流量為如技術特徵5B-2所界定的70
    至180kg/h，以克服前述不具進步性等事由，而參酌該理由
    書之說明熟悉該項技術者可理解該限縮解釋後之該等流量條
    件對於系爭專利之系統的效能產生貢獻，因此依申請歷史禁
    反言原則，上開限縮應視為系爭專利該請求項已放棄其氯化
    氫氣體為其他流量之權利範圍，自不可再主張均等論將「70
    至180kg/h」擴大涵蓋至其他流量(如「225kg/h」等)，是原
    告主張此部分技術特徵可適用均等論，自非可採。是以，系
    爭系統未落入系爭專利請求項5要件編號5B-2之均等範圍。
　⑶要件編號5c
　①就技術手段而言，系爭系統之技術應係以ＯＯ或泵（原告主張
    之內容）ＯＯＯＯＯＯＯＯOＯＯＯOＯＯＯＯ；與系爭專利該請求項所界定
    以緩衝儲存槽裝盛其氣體吸收裝置所形成之(高純度)鹽酸，
    難謂相同或實質相同。
　②就功能而言，系爭系統之技術著重於使用ＯＯＯＯＯＯＯＯＯＯＯＯＯＯＯ或
    泵（即流體輸送之驅動裝置）ＯＯＯＯＯＯＯＯＯＯ與系爭專利該請求
    項所界定裝盛、緩衝濃度變化以穩定產品性質，並於產生溢
    流時導出高純度鹽酸，難謂相同或實質相同。
　③就結果而言，系爭系統之技術係ＯＯＯＯＯＯＯＯＯＯＯＯＯＯＯＯＯ，與系爭
    專利該請求項所界定者之藉由緩衝儲存槽獲得性質穩定之鹽
    酸(並於產生溢流時導出高純度鹽酸)，難謂相同或實質相同
    。
　④綜上，系爭系統之技術內容5c與系爭專利請求項5要件5C之功
    能、技術手段及結果均難謂相同或實質相同。是以，系爭系
    統未落入系爭專利請求項5要件編號5C之均等範圍。　
　⑷要件編號5d-1：
　①就技術手段而言，系爭系統之技術係以ＯＯＯＯＯＯＯＯＯＯＯＯＯＯＯＯＯＯＯ
    ＯＯＯＯＯＯＯＯＯＯＯＯＯＯＯＯＯＯＯＯＯＯＯＯＯＯＯＯＯＯＯＯＯＯＯＯＯＯＯ；與系爭專利
    該請求項所界定者透過管線裝盛自該緩衝儲存槽導出之鹽酸
    與經由管路輸入之超純水進行混合稀釋，再透過管路將混合
    稀釋後的鹽酸運送回氣體吸收裝置，而構成一循環式系統，
    難謂相同或實質相同。
　②就功能而言，系爭系統之技術著重於ＯＯＯＯＯＯＯＯＯＯＯＯＯＯＯＯＯ；與
    系爭專利該請求項所界定者之將高純度鹽酸與超純水進行混
    合，難謂相同或實質相同。
　③就結果而言，系爭系統之技術係ＯＯＯＯＯＯＯＯＯＯＯＯＯＯＯ，與系爭專
    利該請求項所界定者之將高純度鹽酸與超純水混合稀釋後流
    回其氣體吸收裝置，難謂相同或實質相同。
　④綜上，系爭系統之技術內容5d-1與系爭專利請求項5要件5D-1
    之功能、技術手段及結果均難謂相同或實質相同。是以，系
    爭系統未落入系爭專利請求項5要件編號5D-1之均等範圍。
    　　
　⑸要件編號5d-2：
　①就技術手段而言，系爭系統之技術係以ＯOOOOOOOOOＯＯＯＯＯＯＯＯＯ
    ＯＯＯＯ；與系爭專利該請求項所界定以150至400 kg/h之流量
    自該緩衝儲存槽220導出之鹽酸，以150至400kg/h流量輸入
    之超純水，難謂相同或實質相同。
　②就功能而言，系爭系統之技術著重於ＯＯＯＯＯＯOＯＯOＯＯＯＯＯＯＯＯＯＯＯ
    ＯＯ；與系爭專利該請求項所界定以特定流量輸送鹽酸或輸入
    超純水至混合裝置，難謂相同或實質相同。
　③就結果而言，系爭系統之技術係ＯＯＯＯＯＯＯＯＯＯＯＯＯＯ，與系爭專
    利該請求項所界定者形成特定流量之混合稀釋高純度鹽酸循
    環，難謂相同或實質相同。
　④綜上，系爭系統之技術內容5d-2與系爭專利請求項5要件5D-2
    之功能、技術手段及結果均難謂相同或實質相同。是以，系
    爭系統未落入系爭專利請求項5要件編號5D-2之均等範圍。
    　　
　⑹要件編號5e：
　①就技術手段而言，系爭系統之技術係ＯＯＯＯＯＯＯＯＯＯＯＯＯＯＯＯＯＯ；
    與系爭專利該請求項所界定以管路將其緩衝儲存槽溢流出來
    之高純度鹽酸導出其循環式系統，難謂相同或實質相同。
　②就功能而言，系爭系統之技術著重於ＯＯＯＯＯＯＯＯ；與系爭專利
    該請求項所界定將緩衝儲存槽溢流之高純度鹽酸(溶液)導出
    ，難謂相同或實質相同。
　③就結果而言，系爭系統之技術係ＯＯＯＯＯＯＯ，與系爭專利該請求
    項所界定者導出緩衝儲存槽溢流之鹽酸(溶液)，難謂相同或
    實質相同。
　④綜上，系爭系統之技術內容5e與系爭專利請求項5要件5E之功
    能、技術手段及結果均難謂相同或實質相同。是以，系爭系
    統未落入系爭專利請求項5要件編號5E之均等範圍。　　
　⑺要件編號5f：
　①就技術手段而言，系爭系統之技術係ＯOOOOＯOOOOOＯＯＯＯＯＯＯＯＯＯ
    Ｏ；與系爭專利該請求項所界定以70°C至75°C之低溫範圍操
    作其氣體吸收裝置，難謂相同或實質相同。
　②就功能而言，系爭系統之技術著重於ＯＯＯＯＯＯＯＯＯＯＯＯＯOOOOＯOOO
    OOＯＯＯ；與系爭專利該請求項所界定將其氣體吸收裝置之溫
    度維持於70°C至75°C之低溫範圍，難謂相同或實質相同。
　③就結果而言，系爭系統之技術係ＯＯＯＯＯＯＯＯＯＯOOOOＯOOOOOＯＯＯ，
    與系爭專利該請求項所界定者之氣體吸收裝置維持在70°C至
    75°C之低溫範圍，難謂相同或實質相同。
　④綜上，系爭系統之技術內容5f與系爭專利請求項5要件5F之功
    能、技術手段及結果均難謂相同或實質相同。是以，系爭系
    統未落入系爭專利請求項5要件編號5F之均等範圍。
　⑻綜上所述，由於系爭系統之技術內容與系爭專利請求項5所界
    定技術特徵中要件編號5B至5F之功能、作用、結果等，難謂
    相同或構成均等，故系爭系統並未落入系爭專利請求項5專
    利權之均等範圍。
　⒍系爭專利請求項1與系爭方法之比對：
　⑴關於系爭方法之侵權比對，原告僅略以系爭專利請求項1為方
    法項，其記載內容為系統項(即前述請求項5)之操作步驟，
    故系爭系統構成均等侵權時，對於系爭專利請求項1之方法
    項亦構成均等侵權等語，並未針對是否符合文義讀取詳作論
    述，故無法對系爭方法之技術內容與系爭專利請求項1各技
    術特徵逐一進行實質比對；再者，原告所提出之侵權比對分
    析報告（本院卷㈡第309頁）論及系爭系統於操作時，其氣體
    吸收裝置之流量應(為225kg/h)與系爭專利所界定之70至180
     kg/h不同而須適用均等論，可知原告自承系爭方法未被系
    爭專利請求項1所文義讀取，且由被告所提關於系爭系統之
    相關說明資料(參乙證27至29)，亦可知系爭方法之該技術內
    容與系爭專利該請求項所界定者並不相同。因此，系爭方法
    未為系爭專利請求項1所文義讀取。
　⑵如前所述，關於系爭方法之侵權比對，原告僅略以系爭系統
    構成均等侵權時，對於系爭專利請求項1方法項亦構成均等
    侵權等語。惟同一設備於實際應用時未必僅有單一操作方法
    ，以系爭專利之發明相關技術領域習知慣用的套管式熱交換
    器為例，其即可應實際程序之需而彈性調整採用內冷外熱、
    外冷內熱、順流、逆流等多種操作方式，自難僅因生產設備
    相同/近似而認定其操作方法甚或製程必然相同，遑論據此
    逕謂均等侵權系統項者必然構成方法項之均等侵權；況如前
    述，系爭系統之技術內容相較於系爭專利請求項5所界定之
    技術特徵，難謂相同且無法適用均等論，而不構成文義或均
    等侵權，自難據以原告上開主張而逕認系爭方法相對於系爭
    專利請求項1構成均等侵權。再者，系爭專利申請過程中，
    原告為克服不予專利之事由，於95年12月11日申復修正時，
    在其理由書中具體申復「為使系爭專利申請專利範圍第1項
    之方法具有不同於引證案之明確技術特徵，申請人特將…流
    量之條件併入第1項…」等內容(本院卷㈡第361頁)，限縮請求
    項1之氯化氫氣體流量為如技術特徵1B-2所界定的70至180kg
    /h，以克服前述不具進步性等事由，而參酌該理由書之說明
    熟悉該項技術者可理解該限縮解釋後之該等流量條件對於系
    爭專利之方法或系統效能產生貢獻，因此依申請歷史禁反言
    原則，上開限縮應視為系爭專利該請求項1已放棄其氯化氫
    氣體為其他流量之權利範圍，故不可再主張均等論將「70至
    180kg/h」擴大涵蓋至其他流量（如原告侵權分析比對報告
    所稱之「225kg/h」），因此，尚難謂系爭方法關於1b-2之
    技術內容，相對於系爭專利該請求項技術特徵要件1B-2，係
    相同或適用均等論，更遑論得以逕認系爭方法之技術內容相
    對於系爭專利請求項1因相同或無實質差異而構成文義或均
    等侵權。
　⒎綜上，系爭系統及方法未落入系爭專利請求項1、5之文義及
    均等範圍，即難認系爭系統及方法有侵害原告專利權之情事
    。
　㈡系爭系統及方法既未落入系爭專請求項1、5之專利權範圍，
    是本件其餘爭點（系爭專利之有效性、被告等有無故意過失
    、被告等應否連帶負損害賠償責任、損害賠償金額應如何計
    算、原告請求防止侵害有無理由），即無逐一論駁之必要，
    附此敘明。
六、綜上所述，系爭系統及方法並未落入系爭專利請求項1、5之
    專利權文義及均等範圍，則被告台紙公司製造系爭產品所使
    用系爭系統及方法，自無侵害原告系爭專利專利權之情事。
    從而，原告依專利法第96條第1至3項、第97條第1項第2款、
    公司法第23條第2項、第8條第2項之規定，請求被告台紙公
    司應分別與被告余美玲、馮志宏連帶給付原告1,000萬元及
    法定遲延利息，以及被告台紙公司不得自行或委託他人製造
    、為販賣之要約、販賣、使用或為上述目的而進口該方法直
    接製成之「高純度鹽酸」、及為任何侵害系爭專利之行為，
    並應將任何系爭專利之物（即系爭系統之設備）及其製造原
    料與器具、成品及半成品，全數銷毀或交由原告處置，即為
    無理由，應予駁回。又原告之訴既經駁回，其假執行之聲請
    即失其依據，應併予駁回。
七、本件事證已臻明確，兩造其餘攻擊防禦方法及所提證據，經
    本院審酌後，核與判決結果不生影響，爰不另逐一論述，附
    此敘明。　　　　
訴訟費用負擔之依據：智慧財產案件審理法第1 條，民事訴訟法
第78條。　　
中　　華　　民　　國　　110 　年　　10　　月　　19　　日
                      智慧財產第三庭
                              法  官　林怡伸
以上正本係照原本作成。
如對本判決上訴，須於判決送達後20日之不變期間內，向本院提
出上訴狀。如委任律師提起上訴者，應一併繳納上訴審裁判費。
中　　華　　民　　國　　110 　年　　10　　月　　21　　日
                                  書記官　鄭楚君